# 请教陈老师，与咨询公司约定的费用报销，应计入什么科目？

提问人：weinnie 时间：2023-09-21 10:09:42
请教陈版主：我们与咨询公司或者律所签订服务合同，其中约定可报销一定的费用，在报销时，对方提供差旅费发票、餐饮发票等，我们应计入什么科目？像自己员工报销那样，计入差旅费、业务招待费；还是由于不是自己员工，不能计入差旅，因此全部计入业务招待费；还是跟随主合同，计入咨询费或律师费？餐饮票如果计入咨询费或律师费，是否需要纳税调整？有些合同明确可以承担多少金额的费用，有些合同未明确具体金额，处理方式是否有不同？
谢谢！

回答人：chenyiwei
理论上最合理的做法是作为中介费的组成部分，借记“管理费用——咨询费或律师费”。
税务风险问题建议咨询税务专业人士意见。